# 关于广告制作费用的入账问题

提问人：cheney1994 时间：2022-05-13 11:18:02
请教陈版：
公司向广告制作费采购了一项广告制作服务，合同价格仅包含了广告制作的价格，后续广告发布由其他推广平台承担，费用另行支付。合同中约定了该项视频广告的使用期限为 3 年（由于涉及明星肖像权）。现在该视频广告已经制作完成。
请问对于这项广告制作费用可以按照 3 年的收益期限摊销进损益么？还是说要在广告制作完成时点一次性进损益？
我的理解是，如果合同里面对于该广告明确约定了受益期限，不属于一次交付终身受益这种，是不是按受益期限摊销更合适一些呢？

回答人：chenyiwei
由于该视频广告仅用于本企业的营销用途，无直接的现金流入，因此不论该视频的制作成本高低，也不论合同约定的播放年限多长，均在制作完成时一次性计入销售费用处理。